臺灣新竹地方法院民事判決  
110年度訴字第1026號
原      告  游子葳  
            廖家正  
共      同
訴訟代理人  賴宇宸律師
被      告  謝美嬌  

訴訟代理人  林君鴻律師
            林育瑄律師
上列當事人間損害賠償事件，本院於民國111年3月15日辯論終結
，判決如下：
    主      文
一、被告應給付原告甲○○新臺幣貳拾萬元，及自民國一一一年一
    月二十四日起至清償日止，按年息百分之五計算之利息。
二、原告其餘之訴駁回。
三、訴訟費用由原告甲○○負擔五分之三、由原告乙○○負擔五分之
    一，餘由被告負擔。
四、本判決第一項得假執行。但被告如以新臺幣貳拾萬元為原告
    甲○○預供擔保，得免為假執行。 
五、原告其餘假執行之聲請駁回。
    事實及理由
一、原告主張：
（一）原告乙○○與被告為同事關係，被告明知原告2人於民國109
      年5月15日結婚為夫妻，仍脅迫原告乙○○於上班前在其家
      中與之發生性行為，並於109年5月至7月間不斷傳送逾越
      男女正常互動分際之對話予原告乙○○，更強迫原告乙○○不
      得與原告甲○○為夫妻間正常互動，且被告全然不理會原告
      乙○○對其之勸戒及中止逾越男女正常交往互動之請求，自
      行以親暱綽號稱呼原告乙○○，強迫原告乙○○提供家中出入
      鑰匙，擅自盜取原告乙○○手機，未經同意竊取原告甲○○電
      話號碼，並傳訊予原告甲○○，逕稱要原告乙○○付出代價云
      云，意圖破壞原告2人感情，不願與原告乙○○好聚好散，
      用意實非良善，讓原告甲○○不堪其擾，並至精神科看診，
      經診斷患有失眠及情緒障礙等症狀。被告激烈及非理性處
      理男女間互動之行為，已侵害原告甲○○配偶權，且情節實
      屬重大，致原告甲○○受有極大之精神上痛苦，原告婚姻因
      被告強行介入、逼迫原告乙○○與之為不正常互動而受嚴重
      影響。另被告之配偶陳賢濱於農曆年前，曾將原告乙○○與
      被告間對話紀錄郵寄予原告楊子葳及其家人，惡意離間原
      告2人婚姻感情，令原告及家人感到困擾恐慌。參以被告
      於對話紀錄中自承「她媽叫什麼名子我都知道全家人都知
      道」、「何純青是她媽」、「全家人的FB我都知道我會展
      開報復我不會仁慈了」、「我會最先告訴他媽媽這不是威
      脅！是報復徹底報復我會非常硬」，顯徵被告已調査過原
      告甲○○家人個人資料，如原告乙○○不願與之持續互動，被
      告即會與原告乙○○撕破臉，並展開報復舉促。此或可合理
      推論係被告提供對話紀錄內容、地址予配偶陳賢濱，共同
      侵害原告家庭生活。爰依民法第184條第1項、第195條第1
      、3項規定，請求被告賠償精神慰撫金80萬元。
（二）原告乙○○因被告長期要求為不正常互動之行為，經本院10
      9年度訴字第1377號判決原告乙○○應給付被告之夫陳賢濱4
      5萬元，現原告乙○○與訴外人陳賢濱均提出上訴，若原告
      乙○○因本案須對訴外人陳賢濱負損害賠償責任，待該案確
      定後，原告乙○○與被告為共同侵權行為人，依法須對訴外
      人陳賢濱連帶負損害賠償責任，如原告乙○○對訴外人陳賢
      濱清償全部金額，致被告得卸免對訴外人陳賢濱之損害賠
      償責任，原告乙○○自得向被告請求償還應分擔之部分，爰
      依民法第185條、第281條第1項規定請求被告賠償45萬元
      之半數之損害，避免被告得單獨豁免對訴外人陳賢濱之損
      害賠償請求。
（三）綜上，爰聲明：
　　⒈被告應給付原告甲○○80萬元，及自起訴狀繕本送達翌日起
      至清償日止，按年息百分之5計算之利息。
　　⒉被告應給付原告乙○○225,000元，及自起訴狀繕本送達翌日
      起至清償日止，按年息百分之5計算之利息。
　　⒊訴訟費用由被告負擔。
　　⒋原告願供擔保請准宣告假執行。
二、被告則以：
（一）原告稱被告明知原告已婚，卻強迫原告乙○○與其發生性行
      為云云，惟由原告所提出對話紀錄係自109年5月14日起，
      所擷取之第一句話為：「06:52丙○○：我們不會在好好相
      處了」，依正常之推理，被告與原告乙○○有所來往之時間
      應早於原告2人結婚之時點，事實上，被告係原告2人尚未
      結婚時，即已開始與原告乙○○交往，是以被告與原告乙○○
      開始交往之時，原告乙○○並無法律上之配偶，被告更無原
      告所稱之明知原告乙○○有配偶仍執意與其發生性行為等情
      。另原告稱乙○○係遭受到被告脅迫因此與其發生性行為等
      語，然並無提出任何證據可資佐證原告乙○○遭恐嚇脅迫而
      發生性行為，況且，倘原告乙○○果真遭脅迫進行性行為，
      原告乙○○早應對被告提出刑事強制性交之告訴，而非與被
      告在LINE持續進行曖昧對話，由此可見，被告並無強迫與
      原告乙○○進行性行為之情，況且原告一方面主張被告與原
      告乙○○外遇交往，卻又同時陳稱原告乙○○被強迫，其敘述
      實有邏輯上矛盾之處。又原告所提LINE對話紀錄等證據，
      均無從證明原告乙○○有被強迫進行性行為，且兩人之對話
      僅從109年5月14日至109年7月19日，時間並不長，被告與
      原告乙○○之間有些許互相聊色而欲撩起對方性慾之曖昧對
      話，然光憑兩人聊色之曖昧對話，尚無從證明兩人實際上
      有性行為發生，其中有涉及鹹濕對話之對話次數亦屈指可
      數，由對話紀錄亦可看見兩人感情不睦，時至109年7月時
      ，兩人顯然已分手，交往期間並不長。倘若原告甲○○之請
      求為有理由，則鈞院酌定精神慰撫金之考量因素，應僅止
      於兩造之身分地位及加害情形，衡情並不包含其他第三人
      之於訴訟期間所為之訴訟外行為，原告稱應考量訴外人陳
      賢濱於訴訟中發送信件之事，以作為精神慰撫金之參考，
      然訴外人陳賢濱之作為，為其獨立之行為，實與被告本人
      無涉，更與本件侵害配偶權之情節重大與否並不相干。被
      告為高中畢業，於旺宏電子股份有限公司擔任技術員，年
      收入約40萬元。被告與原告乙○○兩人於原告結婚前即因兩
      情相悅而交往，兩人雖有聊色與鹹濕之對話，惟期間並不
      長，是以被告侵害原告甲○○配偶權之情節，應非屬重大。
      另原告提出之診斷證明書，惟其診斷僅為「1.失眠2.情緒
      障礙症」，並無診斷出特定之精神疾病，況失眠與情緒障
      礙症狀之原因多端，並無法證明為何種原因造成，且原告
      所提出之診斷證明書內所載症狀，亦可能係發現被告與原
      告乙○○交往前即有之症狀，因此診斷證明書應無從作為認
      定精神慰撫金之參考。
（二）原告乙○○請被告依本院109年度訴字第1377號判決原告乙○○應給付被告之夫陳賢濱45萬元之內部分擔225,000元部分
      ，原告乙○○均未提出已依該判決清償或提存之證據，其所
      請求自無理由。　　　
（三）綜上，爰答辯聲明：
　　⒈原告之訴駁回。
　　⒉訴訟費用由原告負擔。
　　⒊如受不利判決，願供擔保請准免為假執行。
三、本院之判斷：
（一）侵害原告甲○○配偶權之部分：
   1、按因故意或過失，不法侵害他人之權利者，負損害賠償責
      任。數人共同不法侵害他人之權利者，連帶負損害賠償責
      任。不法侵害他人基於父、母、子、女或配偶關係之身份
      法益而情節重大者，被害人雖非財產上之損害，亦得請求
      賠償相當之金額。民法第184條第1項前段、第185條第1項
      前段、第195條第1項前段、第3項分別定有明文。婚姻係
      以夫妻之共同生活為其目的，配偶應互相協力保持其共同
      生活之圓滿安3全及幸福，而夫妻互守誠實，係為確保其
      共同生活之圓滿安全及幸福之必要條件，故應解為配偶因
      婚姻契約而互負誠實之義務，配偶之一方行為不誠實，破
      壞共同生活之圓滿安全及幸福者，即為違反因婚姻契約之
      義務而侵害他方之權利（最高法院55年台上字第2053號民
      事判例要旨參照）。準此，侵害配偶權之行為，並不以配
      偶之一方與他人通姦為限，倘夫妻任一方與他人間存有逾
      越結交普通朋友等一般社交行為之不正常往來關係，甚而
      肌膚之親，其行為已逾社會一般通念所能容忍之範圍，已
      達破壞婚姻共同生活之圓滿安全及幸福之程度，即足當之
      。婚姻制度為家庭組織之基石，明知他人已婚而仍與之為
      男女朋友或為逾越普通朋友分際之互相交往，依社會通念
      ，顯已違反倫理規範，且嚴重破壞他人婚姻之信賴及家庭
      之穩定，乃係屬干擾或妨害他人夫妻維持婚姻共同生活圓
      滿、安全及幸福之權利，影響配偶之身分法益至鉅，苟配
      偶確因此受非財產上損害即精神上痛苦，自亦得依法請求
      賠償。
   2、原告甲○○主張被告於109年5月至7月間與其配偶即原告乙○○發生性行為，並不斷傳送逾越男女正常互動分際之對話
      予原告乙○○等情，有原告甲○○提出被告與原告乙○○109年5
      月至7月間對話紀錄、被告傳送原告甲○○之訊息及本院109
      年度訴字第1377號民事判決等在卷可參（本院卷第37-59
      、61-69、73-88頁）。被告抗辯稱其與原告廖家交往時，
      原告2人尚未結婚，且從被告與原告乙○○對話紀錄僅109年
      5月14日至109年7月19日間，時間並不長，且內容是欲撩
      起對方性慾之曖昧對話，尚無從證明實際上有性行為發生
      ，更不可能是被告強逼原告乙○○發生性行為等語。經查，
      觀之被告與原告乙○○109年5月至7月間對話紀錄內容：「2
      020/06/05（五）丙○○-可以嗎？我親愛的男人、親愛的小
      瓜呆、我們很久沒有穿一樣的情侶裝了，這次可以買給我
      嗎？我們上班可以一起穿，我跟你只有一件，太少了，而
      且你也很少在公司跟我穿一樣的，這次可以為我再買一樣
      的嗎」、「2020/06/26（五）丙○○-要好好照顧我送你的
      仙人掌、那也是代表我們之間的感情、將來不管如何，當
      你上班時看見仙人掌會想起我們的回憶、當你看到水晶球
      ，就會想起當初相愛的感情」、「2020/07/02（四）丙○○
      -結婚戒指的事，我就退一步讓你戴吧！但我跟你的戒指
      請你在新竹好好戴著，不管哪班都要戴，那也是有意義的
      戒指、這半年剩下的時間裡，不管你跟她是一起出去玩還
      是做什麼事，我內心都是在意的，只要你有用心為我付出
      ，也有遵守承諾，我也會看情況退一步體諒你，我們好好
      加油不要再爭執了、今天7/2開心爭執、還是早上吃飽了
      、我的肉體讓你飽了、北鼻這次出門不要忽略了我喔、頭
      髮剪得很帥、今天也很硬很猛、讓人不要不要的」、「20
      20/07/04（六）丙○○-你只要跟她在一起我都一定會亂想
      的，我無法控制你也沒有理由要求你，因為你們是夫妻有
      些事情是正常的，我不是不懂，…就算你跟她在一起時，
      無法一直跟我聯繫，至少手機要顧好，有空檔給我消息、
      晚上分開洗澡，至少分開洗澡時，我們有10分鐘的時間可
      以聊天，這樣整天下來我才不會一直像啞巴一樣，未必你
      每次上廁所時我是有空的，我也是要上班，不是閒閒的等
      你，只要你跟她出去我每天都期待著晚上那一點點時間，
      還有你上廁所的時間，我已經很痛苦了…我很努力維持我
      們的感情，不要因為她爭吵，你也為我努力好嗎」、「20
      20/07/08（三）丙○○-你今晚有點反常，你很少到公司後
      會陪我聊天，你是做了什麼虧心事，現在是在彌補嗎、因
      為我明天會去你家，你怕手機被我看到都背著我跟她聊天
      嗎，今天才刻意這樣嗎」、「2020/07/10（五）丙○○-陪
      你、你身體還好嗎…你趕快休息、上面下面兩個我都要親
      吸、舔的你不要不要的」、「2020/07/11（六）丙○○-北
      鼻聽話喔」、「2020/07/19（日）丙○○-謝謝你今天不會
      怎麼樣、寶貝在等你、以後只能叫我一個人寶貝」、「20
      20/07/19（日）丙○○-謝謝你今天的陪伴，今天是一個很
      棒的早餐約會、愛你、還是早上舔的你很好睡」等情，此
      有被告與原告乙○○109年5月至7月間對話紀錄1份附卷可稽
      （本院卷第37-59頁），足見被告與原告乙○○對話已有調
      情、性行為情節之描述，衡以一般男女間相互傳送涉及露
      骨、煽情或性行為之字句，已非一般同事或朋友往來所可
      比擬，且易遭人質疑其等間關係曖昧或有不正當往來之行
      為，而被告並不否認其明知原告乙○○為有配偶之人，且其
      為有相當智識程度之人，理應知所分際，惟其仍與原告乙○○相互傳送上開情色對話，顯已逾越普通一般人正常社交
      往來之行為。且其踰矩行為已不法破壞原告甲○○基於婚姻
      關係之生活圓滿安全及幸福，不法侵害原告甲○○之配偶權
      且情節應屬重大，原告因此受有精神上痛苦，自不待言。
      故原告甲○○依侵權行為之法律關係，請求被告賠償非財產
      上損害，自屬有據。
   3、第按不法侵害他人之人格權，被害人受有非財產上損害，
      請求加害人賠償相當金額之慰撫金時，法院對於慰撫金之
      量定，應斟酌實際加害情形、所造成之影響、被害人痛苦
      之程度、兩造之身分地位經濟情形及其他各種狀況，以核
      定相當之數額（最高法院47年台上字第1221號、51年台上
      字第223號判例意旨參照）。原告甲○○主張除因上述被告
      侵害配偶權精神上遭受痛苦外，被告又傳送訊息，因不堪
      被告所擾，而至精神科看診，經診斷患有失眠及情緒障礙
      等症狀，並提出被告傳送原告甲○○之訊息1份、吳潮聰精
      神科診所診斷證書1份在卷可參（本院卷第61-69、71頁）
      ，被告抗辯稱原告提出之診斷證明書，惟其診斷僅為「1.
      失眠2.情緒障礙症」，並無診斷出特定之精神疾病，況失
      眠與情緒障礙症狀之原因多端，並無法證明為何種原因造
      成，且原告所提出之診斷證明書內所載症狀，亦可能係發
      現被告與原告乙○○交往前即有之症狀，因此診斷證明書應
      無從作為認定精神慰撫金等語。經查，被告明知原告乙○○
      配偶為原告甲○○，猶向原告甲○○傳送內容為：2019年5月
      開始的聊天紀錄我都沒有刪可以證明一切，他跟你交往的
      時候，其實沒有跟我斷乾淨，當時的我也不知道他有你，
      後來我才發現的他跟你在一起傳訊息沒有讀，打電話馬上
      掛說不方便，他說他沒有敷衍，一切真心跟我在一起陪伴
      我，這就是他，…你們交往的時候，我一直存在到現在，
      我沒有任何謊言，我都用我的婚姻陪葬了…等情，有被告
      傳送原告甲○○之訊息1份在卷可參（本院卷第61-69頁），
      足見被告刻意通知原告甲○○其與原告乙○○間有多年的感情
      ，甚至於原告2人婚姻關係存續中原告乙○○仍愛被告，造
      成原告甲○○精神上痛苦，因而罹有失眠及情緒障礙等症狀
      ，應可採信。從而，原告甲○○精神上受有相當之痛苦，自
      得請求被告賠償相當之精神慰撫金。本院審酌原告甲○○大
      學畢業、擔任醫務管理師、年薪約54萬元，名下無其他財
      產，被告高中畢業、擔任技術員、年薪約40萬元、名下有
      汽車1部，有稅務電子閘門財產所得調件明細表卷可稽，
      衡諸被告行為對原告甲○○婚姻生活之圓滿所造成破壞程度
      、兩造之學歷、身分、地位、經濟狀況，及原告甲○○所受
      精神上痛苦程度等一切情狀，認原告甲○○請求被告給付非
      財產上之損害，應以20萬元為適當，至逾上開範圍之請求
      ，尚屬無據，應予駁回。至原告甲○○主張可合理推論係被
      告提供對話紀錄內容、地址予被告配偶陳賢濱始寄送上開
      資料給原告甲○○等情，然此僅屬原告甲○○片面臆測之詞，
      尚乏證據，自不得採憑。　　
   4、綜上所述，原告甲○○基於侵權行為之法律關係，訴請被告
      賠償精神慰撫金20萬元，及自起訴狀繕本送達被告翌日即
      111年1月24日起至清償日止，按年息百分之5計算之利息
      ，為有理由，應予准許，原告其餘之請求，則無理由，應
      予駁回。
（二）原告乙○○請求被告償還分擔額部分：　 
  1、按連帶債務人相互間，除法律另有規定或契約另有訂定外
     ，應平均分擔義務；連帶債務人中之一人，因清償、代物
     清償、提存、抵銷或混同，致他債務人同免責任者，得向
     他債務人請求償還各自分擔之部分，並自免責時起之利息
     ，民法第280條、第281條第1項分別定有明文。又按連帶債
     務之債權人，得對於債務人中之一人或數人或其全體，同
     時或先後請求全部或一部之給付，民法第273條第1項亦定
     有明文。查原告乙○○主張經本院109年度訴字第1377號判決
     原告乙○○應給付被告之夫陳賢濱45萬元，原告乙○○與被告
     為共同侵權行為人，依法須對訴外人陳賢濱連帶負損害賠
     償責任，原告乙○○自得向被告請求償還應分擔之部分，爰
     依民法第185條、第281條第1項規定請求被告賠償45萬元之
     半數之損害等語，惟觀之本院109年度訴字第1137號判決主
     文第1項為「被告（即原告乙○○）應給付原告（即被告配偶
     陳賢濱）新臺幣45萬元，及自民國109年12月25日起至清償
     日止，按年息百分之5計算之利息」，有上開判決附卷可參
     （見本院卷第73-88頁），足見上開判決主文並未記載原告
     乙○○應「連帶」給付被告配偶陳賢濱，又依上開規定可知
     ，債權人本即可對於連帶債務人中之一人或數人或全體，
     同時或先後請求全部或一部之給付，債權人具有自由選擇
     如何起訴請求之權利，是依上開判決主文既未記載原告乙○○應連帶給付被告配偶陳賢濱，且原告乙○○復未舉證其已依
     據上開判決有對被告配偶陳賢濱為清償、提存、抵銷或混
     同之行為，則原告乙○○主張依民法第281條第1項規定，請
     求被告償還分擔額，於法不合，即難採認。
  2、綜上，原告乙○○既未對被告配偶陳賢濱有何清償、提存、
     抵銷或混同之行為，從而，原告乙○○依民法第281條第1項
     規定請求被告應給付原告乙○○225,000元，及自起訴狀繕本
     送達翌日起至清償日止，按年息百分之5計算之利息，為無
     理由，應予駁回。
四、本判決就原告甲○○勝訴部分，所命被告給付之金額未逾50萬
    元，依民事訴訟法第389條第1項第5款之規定，應依職權宣
    告假執行，原告甲○○陳明願供擔保聲請宣告假執行，尚無必
    要，至被告陳明願供擔保請准宣告免為假執行，核無不合，
    爰酌定相當之擔保金額准許之。至原告其餘敗訴部分，其假
    執行之聲請則失所附麗，應併予駁回。
五、本件判決基礎已臻明確，兩造其餘攻擊防禦方法及舉證，於
    判決結果無影響，毋庸一一論列，附此敘明。
六、據上論結，本件原告之訴為一部有理由、一部無理由，依民
    事訴訟法第389條第1項第5款、第392條、第79條，判決如主
    文。
中　　華　　民　　國　　111 　年　　3 　　月　　31　　日
　　　            民事第二庭　法　官  傅伊君
以上正本係照原本作成。　　　　　　　　　　　　
如對本判決上訴，須於判決送達後20日內向本院提出上訴狀。如
委任律師提起上訴者，應一併繳納上訴審裁判費。　　　　　　
中　　華　　民　　國　　111 　年　　3 　　月　　31　　日
                              書記官  李勻淨